【裁判字號】    98,易,79
【裁判日期】    980227
【裁判案由】    竊盜
【裁判全文】
臺灣屏東地方法院刑事判決                98年度易字第79號
公  訴  人  臺灣屏東地方法院檢察署檢察官
被      告  甲○○
                    （現因另案於屏東監獄竹田分監執行中）
            乙○○
                    另案觀察.
上列被告等因竊盜案件，經檢察官提起公訴（97年度偵字第6791
號），被告等於本院準備程序中均就被訴事實為有罪之陳述，經
本院裁定依簡式審判程序審理，判決如下：
    主  文
甲○○、乙○○共同竊盜，均累犯，各處有期徒刑捌月。
    事  實
一、甲○○曾於民國96年間，因竊盜案件，為本院以96年度簡字
    第749 號判決判處有期徒刑4 月確定，甫於97年3 月6 日縮
    刑期滿執行完畢，隔日出監。乙○○前於(1)95年間，因犯竊
    盜案件，經本院以95年度易字第526 號判決處有期徒刑10月
    確定；(2)同年間，因另犯侵占案件，經本院以95年度簡字第
    1770號處有期徒刑3 月確定；(3)同年間，再因犯竊盜案件，
    經本院以95年度簡上字第223 號判決處有期徒刑6 月確定。
    上開三罪，並經本院以96年度聲減字第196 號裁定分別減為
    有期徒刑5 月、1 月又15日及3 月，並定其應執行之刑為有
    期徒刑9 月，而於96年7 月18日縮刑期滿執行完畢，隔日出
    監。
二、詎其2 人仍不知悔改，共同基於意圖為自己不法所有之犯意
    聯絡，先由甲○○於97年9 月21日12時許向其舊識陳秀美借
    用機車，陳秀美應允後將1 串鑰匙交給甲○○（包含機車鑰
    匙及車牌號碼8W-5229 號自用小客車鑰匙，該小客車之管領
    人為陳秀美，惟所有人登記為陳秀美阿姨盧秀免），甲○○
    隨即請真實姓名年籍資料均不詳之某成年人複配上開小客車
    鑰匙1 支後，於同日15時許在陳秀美屏東縣屏東市○○路12
    84巷70號2 樓之2 住處樓梯間，將該複配鑰匙交給乙○○，
    並請乙○○將該車駛離並與之相約在高屏大橋下河濱公園碰
    面（此因甲○○不會駕駛小客車）。乙○○前曾見過該小客
    車原有鑰匙，接獲複配鑰匙後發現並非原有，其可預見「兩
    人共同偷竊該小客車」之事實，竟不違背其本意，隨即持該
    複配鑰匙於同日15時許前往陳秀美上開住處之停車場59號格
    位置，發動該小客車而駛離，得手後前往上開約定地點搭載
    甲○○。嗣因汽油耗盡，兩人將該車停放在屏東縣屏東市田
    中巷15號前。嗣因陳秀美於97年9 月22日14時30分報案，經
    警調閱社區監視錄影畫面，發現乙○○駛離該車，而循線至
    屏東縣屏東市竹圍巷1 之7 號查獲乙○○，經乙○○於同日
    16時45分許帶同警方前往上開停放自小客車處而循線查知上
    情。
三、案經屏東縣警察局屏東分局報請臺灣屏東地方法院檢察署檢
    察官偵查起訴。
    理  由
壹、程序方面
一、按「除簡式審判程式、簡易程式及第三百七十六條第一款、
    第二款所列之罪之案件外，第一審應行合議審判。」此刑事
    訴訟法第284 條之1 定有明文。又本件檢察官起訴被告等所
    犯係刑法第320 條第1 項之竊盜罪，屬於刑事訴訟法第376
    條第2 款所定之罪，是依上開規定，即由本院獨任進行審判
    程序，就此合先敘明。
二、按除被告所犯為死刑、無期徒刑、最輕本刑為3 年以上有期
    徒刑之罪或高等法院管轄第一審案件者外，於法院行準備程
    序進行中，被告先就被訴事實為有罪之陳述時，審判長得告
    知被告簡式審判程序之旨，並聽取當事人、代理人、辯護人
    及輔佐人之意見後，裁定進行簡式審判程序；又簡式審判程
    序之證據調查，不受刑事訴訟法第159 條第1 項、第161 條
    之2 、第161 條之3 、第163 條之1 及第164 條至第170 條
    規定之限制，刑事訴訟法第273 條之1 第1 項、第279 條第
    2 項前段、第273 條之2 分別定有明文。被告所為係犯死刑
    、無期徒刑、最輕本刑為3 年以上有期徒刑以外之罪，其於
    準備程序中就被訴事實為有罪之陳述，經本院告知簡式審判
    程序之旨，並聽取公訴人、被告之意見後，本院認為適宜進
    行簡式審判程序，依刑事訴訟法第273 條之1 第1 項規定，
    裁定進行簡式審判程序，合先敘明。
貳、實體部分
一、上開犯罪事實業據被告2 人於本院審理中坦承不諱（見本院
    卷第29頁），核與被害人陳秀美指述以及被告乙○○乙○○
    於偵訊中轉換為證人身分證述之情節均相符，復有調查報告
    、扣押物品目錄表、贓物認領保管單、屏東縣政府警察局車
    輛協尋電腦輸入單、公務電話紀錄單、車號查詢汽車車籍、
    照片6 張等附卷可稽，被告2 人之自白核與事實相符，本件
    事證已明，被告2人犯行洵堪認定。
二、核被告2 人所為，均係犯刑法第320 條第1 項之竊盜罪。被
    告2 人，具有犯意聯絡及行為分擔，為共同正犯。被告甲○
    ○利用不知情之真實姓名年籍資料均不詳之某成年人複配上
    開小客車鑰匙1 支，以利其等竊取上開自小客車，係間接正
    犯。被告2 人如前事實欄一、所述之前科，有臺灣屏東地方
    法院檢察署刑案資料查註紀錄表、臺灣高等法院被告全國前
    案紀錄表各1 紙附卷可稽，其等於5 年以內再犯本件有期徒
    刑之罪，均為累犯，應各依刑法第47條之規定各加重其刑。
    爰審酌被告2 人為圖不勞而獲而犯罪，前各有多起竊盜前科
    ；惟本件所得財物價值非甚鉅及犯後坦承犯行等一切情狀，
    各量處如主文所示之刑。另本件雖扣有被告甲○○所有之黑
    色運動衣1 件，然遍查全卷，均無證據證明與本件犯行有涉
    ，爰不為沒收之諭知。
據上論斷，應依刑事訴訟法第284 條之1 、第273 條之1 第1 項
、第299 條第1 項前段，刑法第28條、第320 條第1 項、第47條
第1 項，判決如主文。
本案經檢察官陳鼎文到庭執行職務。
中    華    民    國    98    年    2     月    27    日
                  刑事第一庭    法  官  羅培毓
以上正本證明與原本無異。
如不服本判決應於收受判決後10日內向本院提出上訴書狀，並
應敘述具體理由；其未敘述上訴理由者，應於上訴期間屆滿後
20日內向本院補提理由書（均須按他造當事人之人數附繕本）
「切勿逕送上級法院」。
中    華    民    國    98    年    3     月    2    日
                                書記官  呂坤宗
附錄本案論罪科刑法條：
中華民國刑法第320條
（普通竊盜罪、竊佔罪）
意圖為自己或第三人不法之所有，而竊取他人之動產者，為竊盜
罪，處 5 年以下有期徒刑、拘役或 5 百元以下罰金。
意圖為自己或第三人不法之利益，而竊佔他人之不動產者，依前
項之規定處斷。
前二項之未遂犯罰之。


司法院資訊處製作；財團法人民間司法改革基金會備份。
